臺灣雲林地方法院刑事判決　　　　　　　96年度交易字第12號
公　訴　人　臺灣雲林地方法院檢察署檢察官
被　　　告　乙○○
　　　　　　甲○○
上列被告等因過失傷害等案件，經檢察官提起公訴（95年度偵字
第4278號），被告等於準備程序中就被訴事實為有罪之陳述，受
命法官於聽取當事人之意見後，本院合議庭裁定改由受命法官獨
任以簡式審判程序審理，判決如下：
    主  文
乙○○犯過失傷害罪，處拘役伍拾伍日，如易科罰金，以新臺幣
壹仟元折算壹日。
甲○○犯不能安全駕駛動力交通工具罪，處拘役伍拾日，如易科
罰金，以新臺幣壹仟元折算壹日。
    犯罪事實及理由
壹、程序事項：
    被告乙○○、甲○○所犯均為死刑、無期徒刑、最輕本刑為
    3 年以上有期徒刑之罪或高等法院管轄第一審案件以外之案
    件，而於本院準備程序進行中，被告2 人就被訴事實為有罪
    之陳述，經法官告知簡式審判程序之旨，並聽取公訴人及被
    告之意見後，經本院合議庭裁定由受命法官獨任進行簡式審
    判程序，合先敘明。
貳、實體事項：
一、構成犯罪事實：
    甲○○於民國95年7 月31日下午6 時30分許，在其位於雲林
    縣大埤鄉之農地附近，飲用啤酒2 瓶後，已達不能安全駕駛
    動力交通工具之程度，竟仍於同日晚上7 時許，騎乘車牌號
    碼MKJ-179 號重型機車，沿雲林縣大埤鄉○○村○○路，由
    西往東方向行駛，欲外出辦事。於同日晚上7 時20分許，途
    經大埤鄉○○村○○路與臺一線路口時，適有乙○○駕駛車
    牌號碼IU-4809 號自用小客車，沿臺一線，由南往北方向直
    行亦行駛至該處，本應注意汽車行駛時，應注意車前狀況，
    隨時採取必要之安全措施，而依當時情形，又無不能注意之
    情事，竟疏未注意及此，致乙○○所駕駛之上開車輛左前車
    頭撞及甲○○所騎乘之上開機車右前車頭，甲○○因而受有
    頭部外傷併前額撕裂傷、頸部及左手腕扭傷、疑似腦震盪之
    傷害。經到場處理員警於同日晚上8 時13分許，測得甲○○
    呼氣中所含酒精濃度值為每公升0.67毫克，始悉上情。
二、認定犯罪事實所憑之證據名稱：
    (一)被告乙○○部分：
      1.告訴人甲○○於警詢及偵查中之指訴。
      2.告訴人之洪揚醫院診斷證明書。
      3.道路交通事故調查報告表(一)、(二)。
      4.道路交通事故現場圖。
      5.現場照片6 張。
      6.被告乙○○於警詢、偵查及本院審理時之自白，且與上
        開積極證據相符，應可採信。
    (二)被告甲○○部分：
      1.被告甲○○之酒精測定紀錄表。
      2.刑法第185條之3 公共危險案件測試紀錄表。
      3.雲林縣警察局舉發違反道路交通管理事件通知單。
      4.道路交通事故調查報告表(一)、(二)。
      5.道路交通事故現場圖。
      6.現場照片6 張。
      7.被告甲○○於警詢、偵查及本院審理時之自白，且與上
        開積極證據相符，應可採信。
    (三)綜上所述，本件事證明確，被告乙○○及甲○○之犯行均
      應堪認定。
三、論罪科刑之理由：
    (一)按刑法上所謂業務，係指個人基於其社會地位繼續反覆所
      執行之事務，包括主要業務及其附隨之準備工作與輔助事
      務在內。此項附隨之事務，並非漫無限制，必須與其主要
      業務有直接、密切之關係者，始可包含在業務概念中，而
      認其屬業務之範圍（最高法院89年度臺上字第8075號判例
      參照）。被告乙○○平日雖為載送食品之司機，係從事駕
      駛業務之人，然其與被告甲○○發生車禍當日，係駕駛本
      身所有之自用小客車搭載友人，自嘉義縣出發，欲返回雲
      林縣斗南鎮之住處，車上並未裝載任何食品或貨物，除據
      被告乙○○供述明確外，並有現場照片附卷可稽，且依檢
      察官提出之證據，亦難認當時被告乙○○係在執行其駕車
      送貨業務，或與其送貨業務有直接、密切相關之準備工作
      或輔助行為，自不能謂被告乙○○發生車禍當日之駕車行
      為係其平日駕車送貨之主要業務或附隨業務。是核被告乙
      ○○所為，係犯刑法第284 條第1 項前段之普通過失傷害
      罪。公訴意旨漏未斟酌此點，認被告乙○○所為係犯刑法
      第284 條第2 項前段之業務過失傷害罪，尚有未洽，惟其
      基本事實同一，本院自應予審理，並變更其起訴法條。另
      核被告甲○○所為，係犯刑法第185 條之3 服用酒類，不
      能安全駕駛動力交通工具而駕駛罪。
    (二)爰審酌被告乙○○並無前科，素行良好，為國小畢業，教
      育程度不高，其就車禍發生之過失程度並非嚴重，及其犯
      後坦承犯行，態度良好等一切情狀，量處如主文所示之刑
      ，並諭知易科罰金之折算標準。另審酌被告甲○○亦無前
      科，素行良好，明知酒精成分對人之意識能力具有不良影
      響，酒後駕車對一般往來之公眾及駕駛人自身皆具有高度
      危險性，竟仍漠視自己安危，枉顧公眾安全，而於服用酒
      類後之呼氣酒精濃度達每公升0.67毫克，已處於不能安全
      駕駛動力交通工具之狀態仍駕駛車輛，且因此發生交通事
      故，本身因此而受傷，及其犯後坦承犯行，態度尚佳等一
      切情狀，量處如主文所示之刑，並諭知易科罰金之折算標
      準。
四、適用之法律：
    (一)刑事訴訟法第273 條之1 第1 項、第299 條第1 項前段、
      第300條。
    (二)刑法第185 條之3 、第284 條第1 項前段、第41條第1 項
      前段。
    (三)刑法施行法第1 條之1 第1 項、第2 項。
本案經檢察官廖弼妍到庭執行職務。
中　　華　　民　　國　　96　　年　　2 　　月　　6 　　日
                  刑事第三庭    法  官  廖淑華
以上正本證明與原本無異。
如不服本判決，應於判決收受後10日內，向本院提出上訴狀（須
附繕本）。
                                書記官  張菀純
中　　華　　民　　國　　96　　年　　2 　　月　　6 　　日
本案論罪科刑法條:
中華民國刑法第185條之3（重大違背義務致交通危險罪）
服用毒品、麻醉藥品、酒類或其他相類之物，不能安全駕駛動力
交通工具而駕駛者，處 1 年以下有期徒刑、拘役或 3 萬元以下
罰金。
中華民國刑法第284條（過失傷害罪）
因過失傷害人者，處 6 月以下有期徒刑、拘役或 5 百元以下罰
金，致重傷者，處 1 年以下有期徒刑、拘役或 5 百元以下罰金
。
從事業務之人，因業務上之過失傷害人者，處1 年以下有期徒
刑、拘役或1 千元以下罰金，致重傷者，處3 年以下有期徒刑、
拘役或2 千元以下罰金。
